# 合并报表内母、子公司会计估计不一致可以吗

提问人：zhouby88 时间：2011-09-08 17:20:39
请教！合并报表内母、子公司会计估计不一致可以吗？具体如固定资产折旧年限，一定要在并表时调为一致吗？如果不想调为一致在可以只报露吗？这会不会成为上市的障碍？

回答人：chenyiwei
理论上并不要求统一母子公司的会计估计。但固定资产的折旧年限应当反映预期使用寿命。母子公司的同类固定资产，如果使用环境、使用强度、使用方式、维修保养状况等接近的，应当尽可能采用同样的折旧年限，即楼上nikankan提到的“最好搞成一致，如果确实不能做到一致，应有非常充分的理由”。